【裁判字號】    97,上易,1051
【裁判日期】    980123
【裁判案由】    竊盜
【裁判全文】
臺灣高等法院高雄分院刑事判決        97年度上易字第1051號
上  訴  人
即  被  告  甲○○
上列上訴人因竊盜案件，不服臺灣高雄地方法院97年度審易字第
1939號中華民國97年11月12日第一審判決（起訴案號：臺灣高雄
地方法院檢察署97年度偵字第23051 號），提起上訴，本院判決
如下：
     主  文
上訴駁回。
     事  實
一、甲○○前於民國95年間因竊盜案件。經台灣高雄地方法院以
    95年度簡字第4984號判處有期徒刑3 月確定，嗣於95年11月
    20日易科罰金執行完畢。猶不知悔改，竟基於為自己不法所
    有之犯意，於97年8 月12日8 時許，持客觀上可供兇器使用
    之活動扳手、老虎鉗、鐵鎚及鑿子等物，自高雄縣茄萣鄉公
    所管理之茄萣鄉游泳池旁鐵門進入，以上開工具竊取該游泳
    池內之鐵鍊1 條 (重量約2 公斤)、 手孔蓋1 個 (重量約15
    公斤)， 並使用活動扳手拆除鐵製大排水管1 支 (重量約19
    公斤)、 鐵製小排水管1 支 (重量約3 公斤)及 以老虎鉗剪
    斷固定鐵繩6 條 (重量約16公斤)， 得手後將上開物品放入
    自備之塑膠袋內並搬運至所騎乘之車牌號碼VKH-047 號機車
    上，欲載運至回收場變賣。嗣於同日9 時20分許，甲○○騎
    乘上開機車行經高雄縣茄萣鄉○○路○段22號前，為警查獲
    並扣得前揭贓物 (已發還茄萣鄉公所)及 供行竊用之活動扳
    手2 支、老虎鉗1 支、鐵鎚1 支、鑿子1 支等物。
二、案經高雄縣政府警察局湖內分局移送台灣高雄地方法院檢察
    署檢察官偵查起訴。
     理  由
一、上訴人即被告甲○○於上開時、地行竊之事實，業據被告於
    原審供承不諱，復扣有被告供行竊用之活動扳手2 支、老虎
    鉗1 支、鐵鎚1 支、鑿子1 支足資佐證，而被告被警當場查
    獲並扣得上開物品，亦有扣押物品目錄、贓物認領保管單各
    1 份 (由鄉公所領回)、 照片18幀附於偵查卷內足稽。又上
    開游泳池內物品，係茄萣鄉公所管理之物，亦據證人即該公
    所職員乙○○於偵查中證述明確 (該證言並無顯不可信之情
    況，依刑事訴訟法第159 條之1 第2 項規定，得採為證據)
    ，事證明確，被告犯行堪以認定。
二、按刑法第321 條第1 項第3 款之攜帶兇器竊盜罪，係以行為
    人攜帶兇器竊盜為其加重條件，此所謂兇器，其種類並無限
    制，凡客觀上足對人之生命、身體、安全構成威脅，具有危
    險性之兇器均屬之，且祇須行竊時攜帶此種具有危險性之兇
    器為已足，並不以攜帶之初有行兇之意圖為必要（最高法院
    79年臺上字第5253號判例意旨參照）。查被告為本件竊盜犯
    行時所持用之活動扳手2 支、老虎鉗1 支、鐵鎚1 支、鑿子
    1 支等物，均係金屬材質，質地堅硬，而被告用老虎鉗剪斷
    鐵繩，用扳手拆除鐵製排水管，鑿子亦係尖銳之物，是上開
    工具對人之生命、身體均具有相當程度之危險性，足供兇器
    使用，應屬兇器無訛。核被告所為，係犯刑法第321 條第1
    項第3 款攜帶兇器竊盜罪。被告前因竊盜案件，經原法院以
    95年度簡字第4984號判處有期徒刑3 月確定，於95年11月20
    日易科罰金執行完畢等情，有臺灣高等法院被告前案紀錄表
    在卷可佐，其於徒刑執行完畢5 年之內故意再犯本件有期徒
    刑以上之罪，為累犯，應依法加重其刑。
三、原審因認被告犯上述之罪，而適用刑法第321 條第1 項第3
    款 (原判決誤載為同條項第2 款)、 第47條第1 項、第38條
    第1 項第2 款之規定，並審酌被告正值青年，不思以正途取
    財，惟所竊取之物價值尚非甚鉅，且被告坦承犯行等一切情
    狀，量處有期徒刑柒月，扣押活動扳手2 支、老虎鉗1 支、
    鐵鎚1 支、鑿子1 支等物，均係被告所有，且供行竊之工具
    ，此經被告自承在卷，併依刑法第38條第1 項第2 款諭知沒
    收。其認事用法，並無不合，量刑亦屬適當，被告上訴意旨
    指摘與被害人已達成和解，且已痛改前非，及需照顧家庭云
    云，指摘原判決量刑過重，為無理由，應予駁回。
四、被告經合法傳喚，無正當理由不到庭，爰不待其陳述，逕行
    判決。
據上論斷，應依刑事訴訟法第368條、第371條，判決如主文。
本案經檢察官許美女到庭執行職務。
中    華    民    國    98    年    1     月    23    日
                  刑事第六庭    審判長法  官  王憲義
                                      法  官  張盛喜
                                      法  官  邱永貴
以上正本證明與原本無異。
不得上訴。
中    華    民    國    98    年    1     月    23    日
                                      書記官  張文斌
附錄本判決論罪科刑法條：
中華民國刑法第321條第1項第3款。
（加重竊盜罪）
犯竊盜罪而有左列情形之一者，處 6 月以上、 5 年以下有期徒
刑：
一、於夜間侵入住宅或有人居住之建築物、船艦或隱匿其內而犯
之者。
二、毀越門扇、牆垣或其他安全設備而犯之者。
三、攜帶兇器而犯之者。
四、結夥三人以上而犯之者。
五、乘火災、水災或其他災害之際而犯之者。
六、在車站或埠頭而犯之者。
前項之未遂犯罰之。


司法院資訊處製作；財團法人民間司法改革基金會備份。
